DEVI SETYA ARDELITA

MAHASISWA | : +6285213758688

: www.linkedin.com/in/devisetyardelita | • : devisetyardelita

🖄 : ardelitadevisetya@gmail.com | 🍙 : Depok, Jawa Barat, 16512

RINGKASAN

Saya merupakan mahasiswa tingkat akhir program studi Teknologi Rekayasa Perangkat Lunak Sekolah Vokasi Institut Pertanian Bogor. Selama kuliah, saya memperoleh pemahaman mengenai prinsip dasar rekayasa perangkat lunak serta belajar berbagai bahasa pemrograman seperti PHP, JavaScript, HTML, dan CSS, serta database seperti MySQL, MongoDB, dan PostgreSQL. Saya juga memiliki pengalaman merancang aplikasi web dan mobile dalam beberapa proyek akademik, menggunakan alat seperti Figma, draw.io, dan beberapa aplikasi Microsoft Office. Aktif pada organisasi mahasiswa dan pengalaman project seperti membuat dan merancang beberapa website seperti FiAr (Fishery Area), Book Buddy, EnerGIS, LMS Ivosights, dan Layanan DIsdik Depok (SINOVACE).

PENGALAMAN KERJA

PT Ivonesia Solusi Data – Jakarta, Indonesia

PMO Intern (Februari 2024 – Juni 2024)

- Bertanggung jawab untuk mengarahkan, mengoordinasi, dan memantau setiap bagian di divisi tech, guna memastikan kesesuaian dan kesuksesan proyek melalui eksekusi yang efektif dan efisien.
- Achievment: Meningkatkan efisiensi, keberhasilan, dan kepuasan dengan implementasi standar proses, serta pemahaman akan siklus proyek sekaligus dokumen yang diperlukan.

Dinas Pendidikan – Depok, Indonesia

Magang Fullstack Web Developer (Agustus 2024 – Desember 2024)

- Bertanggung jawab untuk merancang, mengembangkan, dan mengelola aplikasi web, termasuk manajemen front-end dan back-end untuk memastikan kinerja, skalabilitas, dan kualitas.
- Achievment: Mengembangkan aplikasi berbasis web dengan mengimplementasikan solusi teknis yang efektif, optimalisasi alur kerja, dan memastikan dokumentasi teknis yang terstruktur untuk mempermudah pemeliharaan proyek.

PENGALAMAN ORGANISASI

HIMAVO MICRO IT - Bogor, Indonesia

Divisi WEB MASTER (September 2022 – Februari 2024)

- Bertanggung jawab memberi dukungan setiap kegiatan yang diadakan.
- Achievment: Relasi dan meningkatkan kemampuan serta kompetensi sebagai seorang lulusan IT.

PENDIDIKAN

Sekolah Vokasi Institut Pertanian Bogor (2021 - saat ini) D4 Teknologi Rekayasa Perangkat Lunak, 3,68 (IPK semester 1-6)

SERTIFIKASI

- Certificate of Internship at Ivosights Apprenticeship Program X MSIB Batch 6 as PMO Intern
- Keanggotaan Kabinet Sandya Renjana Micro IT Community 2022/2023 Divisi Web Master
- 7 Habits of Highly Effective New College Students Learning Journey 2021

PRESTASI

- Bussiness Plan Competetion OLIVIA 2022 "FIAR (Fishery Area): Area For The Best Experience In Fishery" Ekonomi Kreatif Digital.
- Ranalhecom 2023 "Carving a Healthy Future: Stroke Prevention For College Students" Juara 3 Video Edukasi.
- TRPL SV IPB & UNESCO Indonesia 2022 "Desa Sambeng: Desa Nelayan Tanpa Perahu, Borobudur, Jawa Tengah" Juara 2 Branding Desa Borobudur.

KEMAMPUAN

- PHP framework Laravel, HTML, CSS,
- Visual Studio Code
- Laragon, Xampp
- MySQL, MongoDB, PostgreSQL
- notion.so, Focalboard

- Figma, Draw.io
- QGIS
- Adobe After Effect, Illustrator
- Microsoft Word, Excel, & PPT